【裁判字號】    93,上易,581
【裁判日期】    921002
【裁判案由】    竊盜
【裁判全文】
臺灣高等法院臺中分院刑事判決                    九十三年度上易字第五八一號
    上  訴  人
    即  被  告  甲○○
右上訴人因竊盜案件，不服臺灣臺中地方法院九十二年度易字第二二九六號，中華民
國九十二年十月二日第一審判決（起訴案號：臺灣臺中地方法院檢察署九十二年度偵
字第一五七二八號），提起上訴，本院判決如左：
    主      文
上訴駁回。
    事實及理由
一、本案經本院審理結果，認第一審判決認事用法及量刑均無不當，應予維持，並引
    用第一審判決書記載之事實、證據及理由（如附件）。
二、上訴人即被告（下稱被告）甲○○於本院審理時雖否認竊盜犯行，辯稱：案發當
    時，伊係到台中縣大里市○○路○段八六之一號之車棚內去小便，並非去竊取輪
    胎、車輪鋼圈及螺絲帽等物品，且扣案之六角板手及千斤頂等工具亦非伊所有。
    另伊於警詢時曾遭警刑求云云。惟查被告於案發當時係攜帶上開六角板手及千斤
    頂等工具，至台中縣大里市○○路○段八六之一號之車棚內去竊取上開輪胎、車
    輪鋼圈及螺絲帽等物品，及扣案之上開六角板手及千斤頂等工具均係被告所有等
    情，業據被告於警詢、偵查及原審審理時分別供認不諱。次查苟被告並未竊取上
    開物品，而係於警詢時遭受刑求，始承認犯罪，則何以被告於偵查及原審審理時
    均未提及，且一再自白犯罪？況被告亦無法提出其確有遭受刑求之證據，益證被
    告上開所辯顯係事後圖卸之詞，不足採信。被告上訴意旨否認犯罪，並無理由，
    應予駁回。
三、據上論斷，應依刑事訴訟法第三百七十三條、第三百六十八條，判決如主文。
本案經檢察官丙○○到庭執行職務。
中      華      民      國      九十三     年     六      月   二十九   日
                                臺灣高等法院臺中分院刑事第八庭
                                      審判長法  官  羅  得  村
                                            法  官  黃  文  進
                                            法  官  劉  榮  服
右正本證明與原本無異。
不得上訴。
                                            書記官  陳  俞  豪
中      華      民      國      九十三     年     六      月    三十    日
                                                                        Ｒ
臺灣臺中地方法院刑事判決                        九十二年度易字第二二九六號
    公  訴  人  台灣台中地方法院檢察署檢察官
    被      告  甲○○  男  二十一歲（民國○○○年○月○○○日生）
                        住南投縣中寮鄉○○村○○路三０三號
                        身分證統一編號：Ｍ0000000七號
                        （現在台中西屯郵政信箱第九０九八九之四十號部隊服役
                          中）
右列被告因竊盜案件，經檢察官提起公訴（九十二年度偵字第一五七二八號），本院
判決如左：
    主  文
甲○○攜帶兇器竊盜，累犯，處有期徒刑柒月。
扣案之六角板手壹支、千斤頂壹個沒收。
    事  實
一、甲○○曾因竊盜、贓物、竊盜案件，經台灣高等法院台中分院及台灣南投地方法
    院分別判處有期徒刑三月、四月、六月，定其應執行刑為有期徒刑一年，於民國
    九十一年六月二十日執行完畢。仍不知悔改，復意圖為自己不法之所有，於九十
    二年八月六日凌晨三時許，攜帶客觀上具行兇危險性，可供兇器使用之六角板手
    一支、千斤頂一個，至台中縣大里市○○路○段八六之一號車棚內，竊取乙○○
    所有九Ｌ－五九二０號自小客車之輪胎三個、車輪鋼圈三個、螺絲帽三個（共價
    值新台幣六千元），得手後，於同日凌晨四時十五分許，為警當場查獲，並扣得
    甲○○所有六角板手一支、千斤頂一個。
二、案經台中縣警察局霧峰分局報請台灣台中地方法院檢察署檢察官偵查起訴。
    理  由
一、本件被告甲○○所犯係死刑、無期徒刑、最輕本刑為三年以上有期徒刑以外之罪
    ，其於準備程序中就被訴事實為有罪之陳述，經告知簡式審判程序之旨，並聽取
    公訴人及被告之意見後，本院合議庭認為適宜而裁定由受命法官獨任進行簡式審
    判程序。又被告雖為現役軍人，惟所犯並非陸海空軍刑法或其特別法之罪，依軍
    事審判法第一條第一項之解釋，本院自有審判權，先予敘明。
二、右揭犯罪事實，業據被告甲○○供承不諱，核與被害人乙○○於警訊時指述之情
    節相符，並有六角板手一支、千斤頂一個扣案及贓物領回保管書一份、照片十三
    張、現場圖一份附卷可稽，事證明確，被告犯行已堪認定。
三、按扣案之六角板手一支、千斤頂一個，在客觀上具有行兇危險性，屬於兇器，被
    告攜之竊盜，核係犯刑法第三百二十一條第一項第三款之攜帶兇器竊盜罪。又被
    告曾因竊盜、贓物、竊盜案件，經台灣高等法院台中分院及台灣南投地方法院分
    別判處有期徒刑三月、四月、六月，定其應執行刑為有期徒刑一年，於九十一年
    六月二十日執行完畢，有台灣台中地方法院檢察署刑案資料查註紀錄表足憑，五
    年以內再犯有期徒刑以上之本罪，為累犯，應依法加重其刑。爰審酌被告已有竊
    盜、贓物等前科，仍不知悔改，事後坦承上情，態度尚佳，及其犯罪動機、手段
    、所生危害等一切情狀，處以如主文所示之刑。扣案之六角板手一支、千斤頂一
    個，被告於警訊、偵查中已供承係其所有及自備，為供犯罪所用之物，併依刑法
    第三十八條第一項第二款宣告沒收。
據上論斷，應依刑事訴訟法第第二百七十三條之一第一項、第二百九十九條第一項前
段，刑法第三百二十一條第一項第三款、第四十七條、第三十八條第一項第二款，判
決如主文。
中      華      民      國      九十二      年    十    月      二      日
                                        法  官  鍾  堯  航
右正本證明與原本無異。
如不服本判決，應於送達後十日內向本院提出上訴狀（須附繕本），上訴於台灣高等
法院台中分院。
                                        書記官
中      華      民      國      九十二      年    十    月      二      日
附錄論罪科刑法條
刑法第三百二十一條：
犯竊盜罪而有左列情形之一者，處六月以上五年以下有期徒刑：
  一  於夜間侵入住宅或有人居住之建築物、船艦，或隱匿其內而犯之者。
  二  毀越門扇、牆垣或其他安全設備而犯之者。
  三  攜帶兇器而犯之者。
  四  結夥三人以上而犯之者。
  五  乘火災、水災或其他災害之際而犯之者。
  六  在車站、埠頭而犯之者。
前項之未遂犯罰之。


司法院資訊處製作；財團法人民間司法改革基金會備份。
